臺灣南投地方法院民事裁定
110年度消債更字第8號
聲  請  人
即  債務人  張聘    
代  理  人  廖百澎  
相  對  人
即  債權人  中國信託商業銀行股份有限公司


法定代理人  利明献  


相  對  人
即  債權人  臺灣新光商業銀行股份有限公司

法定代理人  李增昌  
代  理  人  郭偉成  
相  對  人
即  債權人  元大商業銀行股份有限公司

法定代理人  翁健    
代  理  人  黃勝豐  
相  對  人
即  債權人  良京實業股份有限公司

法定代理人  平川秀一郎



上列當事人間更生事件，本院裁定如下：
    主  文
聲請人即債務人張聘自民國一百一十一年一月二十七日十六時起
開始更生程序。
命司法事務官進行本件更生程序。
    理  由
一、按債務人不能清償債務或有不能清償之虞，且無擔保或無優
    先權之本金及利息債務總額未逾新臺幣（下同）12,000,000
    元者，於法院裁定開始清算程序或宣告破產前，得向住所地
    或居所地之法院聲請更生；債務人對於金融機構負債務者，
    在聲請更生前，應向最大債權金融機構請求協商債務清償方
    案，或向其住、居所地之法院或鄉、鎮、市、區調解委員會
    聲請債務清理之調解，消費者債務清理條例（下稱消債條例
    ）第3條、第5條第1項、第42條第1項、第151條第1項分別定
    有明文。又法院開始更生程序之裁定，應載明其年、月、日
    、時，並即時發生效力；法院裁定開始更生或清算程序後，
    得命司法事務官進行更生或清算程序；必要時，得選任律師
    、會計師或其他適當之自然人或法人一人為監督人或管理人
    ，消債條例第45條第1項、第16條第1項亦有明文規定。
二、聲請意旨略以：聲請人即債務人（下稱聲請人）前因負欠相
    對人即債權人（下稱相對人）債務總額262,750元，有不能
    清償債務之情事，前依消債條例規定，於民國109年12月11
    日向本院聲請與最大債權銀行即相對人中國信託商業銀行股
    份有限公司（下稱中信銀行）進行前置調解，然因聲請人無
    法負擔相對人中信銀行提出分38期、年利率5%、每月清償5,
    096元之協商方案，致調解不成立。聲請人現任職於拿坡里
    披薩草屯店，平均每月收入約為28,000元，扣除每月必要生
    活費用25,000元，仍有餘額，惟仍不足以清償債務。聲請人
    之無擔保或無優先權之債務總額未逾12,000,000元，復無聲
    請清算、破產和解或破產事件現繫屬於法院，爰依法聲請更
    生等語。
三、聲請人前揭主張，業據其提出財產及收入狀況說明書、債權
    人清冊、債務人清冊、聲請人戶籍謄本、財團法人金融聯合
    徵信中心查詢當事人綜合信用報告回覆書暨當事人綜合信用
    報告債務清理條例前置協商專用債權人清冊、本院109年度
    司消債調字第126號調解不成立證明書、南投縣政府稅務局1
    07、108、109年度綜合所得稅各類所得資料清單暨全國財產
    稅總歸戶財產查詢清單、南投縣汽車辦理異動使用牌照稅查
    欠作業聯繫單、中信銀行存摺明細、勞工保險被保險人投保
    資料表（明細）、衛生福利部中央健康保險署（下稱健保署
    ）繳款單及全民健康保險保費及滯納金欠費明細表、臺灣臺
    北地方法院執行命令、中信銀行貸款資料等件為憑。經查：
  ㈠聲請人主張其前有不能清償債務之情事，曾於109年12月11日
    向本院聲請與最大債權銀行即相對人中信銀行進行前置調解
    ，然因聲請人無法負擔相對人中信銀行提出分38期、年利率
    5%、每月清償5,096元之協商方案，致調解不成立等情，有
    聲請人提出之本院109年度司消債調字第126號調解不成立證
    明書為證，並經本院調取本院109年度司消債調字第126號前
    置調解卷宗核閱無訛，則聲請人於聲請本件更生前，業經前
    置調解不成立，已符合消債條例第151條第1項之要件，堪可
    認定。
  ㈡聲請人聲請更生時任職於拿坡里披薩草屯店（即三商餐飲股
    份有限公司旗下品牌商店），每月收入約28,000元，其每月
    必要支出生活費用25,000元等語。本院考量聲請人負債之現
    況，該日常生活所需費用，自應節制開支，不得有超越一般
    人最低生活標準之享受，否則反失衡平，故依消債條例第64
    條之2第1項規定，聲請人之必要生活費用，應以最近1年衛
    生福利部或直轄市政府所公告當地區每人每月最低生活費1.
    2倍計算其數額，即以110年度臺灣地區每人每月最低生活費
    1.2倍為15,946元（計算式：13,288×1.2≒15,945.6，元以下
    四捨五入）計算，除有特殊情形並有證據證明者外，本宜以
    此為度，始得認係必要支出。而聲請人固主張每月個人必要
    支出25,000元，然就逾越上開數額部分，未能提出證明文件
    ，本院認聲請人之必要生活費用應為15,946元，始為適當。
    是聲請人每月固定收入28,000元，扣除上開必要支出後，仍
    有餘額。本院審酌聲請人為51年12月21日生，其年齡及身體
    狀況仍有相當之工作能力，足認聲請人有固定收入履行更生
    方案，有重建更生之可能，堪認有履行更生方案之意願及可
    能。
  ㈢聲請人每月收入28,000元，扣除每月必要支出15,946元後，
    仍有餘額，已如上述，然確實無法償還對相對人所負債務。
    而依聲請人提出之107、108、109年度綜合所得稅各類所得
    資料清單暨全國財產稅總歸戶財產查詢清單所示，聲請人之
    107、108、109年度所得總額分別為208,230元、278,500元
    、317,321元，名下無財產。聲請人陳報其於中信銀行之存
    款為28元，有中信銀行存摺交易明細可佐。又聲請人名下車
    牌號碼00-0000號汽車業經註銷車牌，無人使用之事實，據
    其提出南投縣汽車辦理異動使用牌照稅查欠作業聯繫單可憑
    ，該汽車依上開聲請人之全國財產稅總歸戶財產查詢清單所
    示係73年出廠，為36年以上老舊汽車，殘值不高，足堪認定
    。　　
  ㈣另依據相對人中信銀行陳報截至110年2月1日之本金及利息債
    權金額為93,360元、相對人臺灣新光商業銀行股份有限公司
    陳報截至110年2月1日之本金及利息債權金額為58,855元、
    相對人元大商業銀行股份有限公司陳報截至110年2月1日之
    本金及利息債權金額為112,761元、良京實業股份有限公司
    陳報截至110年2月1日之本金及利息債權金額為175,691元，
    合計聲請人負欠無擔保或無優先權之本金及利息債務總額為
    440,667元。至衛生福利部中央健康保險署110年12月7日健
    保中字第1104075110號函覆聲請人尚積欠健保費5,992元，
    依全民健康保險法第39條規定，全民健保之保險費及滯納金
    優先於普通債權，依消債條例第68條之規定，即不受更生之
    影響，此部分即屬優先債權，併予敘明。基上，堪認聲請人
    之債務大於財產，確有不能清償債務或有不能清償之虞之情
    事，如不予更生重建生活，有違消債條例協助債務人重建更
    生之立法本意。
四、綜上所述，本件聲請人有不能清償債務之情事，又所負無擔
    保或無優先權之本金及利息債務總額未逾12,000,000元，且
    未經法院裁定開始清算程序或宣告破產，復查無消債條例第
    6條第3項、第8條或第46條各款所定應駁回更生聲請之事由
    存在，則聲請人聲請更生，應屬有據，自應准許。
五、爰裁定如主文。
中　　華　　民　　國　　111 　年　　1 　　月　　27　　日
                  民事第二庭  法　官　楊亞臻
以上正本係照原本作成
本件不得抗告　　　　　　
中　　華　　民　　國　　111 　年　　1 　　月　　27　　日
                              書記官　陳雅雯